# 收购少数股东股权

提问人：shixiaoche 时间：2020-03-31 08:05:16
@chenyiwei
a公司收购子公司b公司少数股东股权
收购协议约定 b公司满足收购条件后a公司支付股权转让款
2019 年b公司满足所有收购条件 ，a公司未能按规定支付股权转让款 ，因未支付股权款未办理工商变更a公司按协议支付违约金 40 万 后达成谅解协议 a 公司未支付给股东的股权款按5%利率支付利息请教老师
问:a公司支付的利息是否为非经常性损益
问 :a 公司是否将此未支付的股权款确认长期股权投资 并确认其他应付款
问：上述违约金及利息是否计入当期损益 还是作为收购股权价款长期股权投资的一部分

回答人：chenyiwei
1 、逾期付款利息不属于非经常性损益。
2 、是。
3 、违约金及利息计入当期损益。